【裁判字號】    98,簡上,733
【裁判日期】    990831
【裁判案由】    清償借款
【裁判全文】
臺灣臺北地方法院民事判決             98年度簡上字第733號
上  訴  人  甲○○
被上訴人    乙○○
訴訟代理人  丙○○
上列當事人間請求清償借款事件，上訴人對於中華民國九十八年
十月六日本院台北簡易庭九十八年度北簡字第二五三二九號第一
審判決提起上訴，經本院於民國九十九年八月十九日言詞辯論終
結，判決如下：
    主  文
上訴駁回。
第二審訴訟費用由上訴人負擔。
    事實及理由
一、上訴人主張：被上訴人之配偶丙○○前於民國八十八年十二
    月十五日向上訴人借款新臺幣（下同）六十五萬元，約定清
    償期限為民國九十五年十二月三十一日，之後丙○○僅分期
    給付其中五十萬元，其餘債務即無法如期清償，被上訴人遂
    與丙○○分別出具借據予上訴人，表示將依據借據所示之方
    式如期清償借款本息，然被上訴人與丙○○屆期仍未清償本
    金與至清償日止每月六千五百元之利息，上訴人爰請求被上
    訴人應給付所積欠之本金十五萬元與每月六千五百元之利息
    。被上訴人則以其有依約清償借款，於本案原審言詞辯論終
    結時，所積欠之本金僅餘十二萬元，於本案第二審言詞辯論
    終結時，所積欠之本金僅餘三萬元，而上開借據其中關於利
    息部分係被上訴人自行書寫，被上訴人除本金外並無給付利
    息之義務等語資為抗辯。
二、原審判決被上訴人應給付上訴人十二萬元及自九十八年三月
    十六日起至清償日止，按年息百分之五計算之利息，並駁回
    上訴人其餘之訴，同時就上訴人上開勝訴部分依職權宣告假
    執行。上訴人對於上開判決駁回上訴人利息部分之請求不服
    而提起本件上訴，於本院為上訴聲明：原判決除駁回本金三
    萬元部分以外，其餘不利於上訴人之部分廢棄，廢棄部分，
    被上訴人應再給付上訴人利息共計十二萬五千三百元（自九
    十五年七月十五日至九十八年五月十五日，每月六千五百元
    ，十一期共計七萬一千五百元，於九十六年六月償還四十萬
    元，且每月償還一萬元，故利息每月遞減，至九十九年八月
    十五日為止共計五萬三千八百元）。被上訴人為答辯聲明：
    上訴駁回。
三、經查，上訴人主張丙○○前於八十八年十二月十五日向上訴
    人借款六十五萬元，之後為解決債務，被上訴人及丙○○遂
    分別出具借據予上訴人等情事，為被上訴人所不爭執，並有
    上訴人於原審所提出之由被上訴人及丙○○分別出具之借據
    二紙（原審卷宗第七頁、第八頁）為證，應為可採。然上訴
    人主張被上訴人就約定利息部分亦應負清償之責，則為被上
    訴人所不承認，查被上訴人所出具之借據，其上記載「前欠
    甲○○六十五萬元正訂於九十六年六月二十日先還新台幣四
    十萬元正，餘款於每月十五日（逢例假日順延）每次新台幣
    一萬元正，至全數還清為止，口說無憑，立此為據」，而丙
    ○○所出具之借據則記載「本人趙秀娟（即丙○○）向甲○
    ○借款新台幣六十五萬元整，於民國九十五年十二月三十一
    日前還清，特立此據，每月十五日付利息六千五百元由會款
    抵扣，尚有兩千多元差額會款再補」，是依據上開借據記載
    之文義以觀，可徵被上訴人與上訴人約定由被上訴人代丙○
    ○清償之債務，應以借款本金部分為限，同時，上訴人於本
    院言詞辯論期日亦當庭自承「（被上訴人是否只負責本金部
    分？）對，利息部分是由被上訴人訴訟代理人丙○○負擔」
    ，（見本案九十九年八月十九日言詞辯論筆錄），是上訴人
    主張被上訴人因丙○○未能如其期清償上開債務，遂於九十
    六年六月間答應代丙○○償還欠款一事，雖為可採，然上訴
    人提起本訴請求被上訴人除就借款本金以外，尚須給付約定
    之每月六千五百元利息，即非可採。又被上訴人於原審言詞
    辯論終結時，就本金部分業已清償至剩餘十二萬元，此亦為
    上訴人所不爭執，故原審就被上訴人於言詞辯論終結期日時
    尚未清償之本金十二萬元及十二萬元部分按照法定利率計算
    之法定遲延利息，為上訴人勝訴之判決，並依職權宣告假執
    行，（被上訴人對其上開敗訴部分判決並未提起上訴），而
    就上訴人請求被上訴人給付其餘三萬元及借款原約定每月六
    千五百元利息部分，為上訴人敗訴之判決，經核應無違誤，
    上訴人就駁回利息部分提起本件上訴，求為廢棄改判如其上
    訴聲明所示，為無理由，應予駁回。
四、此外，兩造其餘攻擊防禦方法經本院審酌後認對於判決結果
    不生影響，爰不一一論列，併此敘明。
據上論結，本件上訴為無理由，依民事訴訟法第四百三十六條之
一第三項、第四百四十九條第一項、第七十八條，判決如主文。
中    華    民    國    99     年    8     月    31   日
                  民事第四庭  審判長法  官  周祖民
                                    法  官  趙子榮
                                    法  官  匡  偉
以上正本係照原本作成。
本判決不得上訴。
中    華    民    國    99     年    8     月    31   日
                                    書記官  巫玉媛

司法院資訊處製作；財團法人民間司法改革基金會備份。
